臺灣新北地方法院刑事判決
                                    105年度侵訴字第112號
公  訴  人  臺灣新北地方法院檢察署檢察官
被      告  陳俊呈



選任辯護人  王淑琍律師
上列被告因妨害性自主案件，經檢察官提起公訴（105 年度偵緝
字第1185號、第1186號），本院判決如下：
    主  文
乙○○對於未滿十四歲之男子為猥褻之行為，均累犯，共五罪，
各處有期徒刑拾月。應執行有期徒刑參年拾月。
乙○○其餘被訴部分，均無罪。
    事  實
一、乙○○為成年人，前因妨害性自主案件，經臺灣高等法院以98
    年度上訴字第3709號判決判處應執行有期徒刑3 年7 月確定
    ，並於民國101 年10月26日縮刑期滿執行完畢出監。詎猶不
    知悔改，而分別為下列行為：
  ㈠於104 年1 月28日至同年2 月17日寒假期間之某日晚間，在
    新北市三重區光榮國小附近結識A 男（卷內代號0000-00000
    0 號，92年12月生，真實姓名年籍詳卷）、C 男（卷內代號
    0000000 號，93年11月生，真實姓名年籍詳卷）、D 男（卷
    內代號0000000 號，92年7 月生，真實姓名年籍詳卷），乙○○依A 男、C 男、D 男之外貌及談吐，按其智識程度及社會
    經驗，可預見A 男、C 男、D 男為未滿14歲之男子，竟基於
    對未滿14歲之男子為猥褻行為之犯意，於光榮國小前方之道
    路，利用騎乘機車搭載D 男於其前座之機會，自後座以手隔
    著外褲撫摸D 男生殖器；復於新北市三重區龍門路河堤附近
    ，另分別基於對未滿14歲之男子為猥褻行為之犯意，利用搭
    載C 男於其前座之機會，自後座以手隔著外褲撫摸C 男生殖
    器；再利用搭載A 男於其前座之機會，自後座將手伸入A男
    褲內撫摸A 男生殖器，以此方式，分別對D 男、C 男、A男
    為猥褻行為各1 次得逞。
  ㈡於104 年4 月26日晚間10時許，基於對未滿14歲之男子為猥
    褻行為之犯意，在其位於新北市○○區○○路0 段00號17樓之7 
    住處房間內，以手隔著外褲撫摸A 男生殖器後，再將手伸進
    A 男褲內撫弄A 男之生殖器，復親吻A 男之嘴唇，對A男為
    猥褻行為1 次得逞。
  ㈢於104 年5 月31日晚間10時許，基於對未滿14歲之男子為猥
    褻行為之犯意，在其上址住處房間內，以手隔著外褲撫摸A
    男生殖器後，再將手伸進A 男褲內撫弄A 男之生殖器，復親
    吻A 男之嘴唇，對A 男為猥褻行為1 次得逞。
二、嗣因A 男將乙○○對其為猥褻行為一事告知班級同學，由班級
    同學轉知導師瞭解被害情節後，經導師通知A 男之父（下稱
    A 父）報警處理，始查悉上情。
三、案經A 男、A 父訴由新北市政府警察局中和第二分局移送臺
    灣新北地方法院檢察署檢察官偵查起訴。
    理  由
甲、有罪部分：
壹、證據能力部分：
一、按被告以外之人於審判外之言詞或書面陳述，除法律有規定
    者外，不得作為證據，刑事訴訟法第159 條第1 項定有明文
    。查告訴人A 男、證人A 父、證人即A 男之導師丙○○於警詢
    時所為陳述，均屬被告乙○○以外之人於審判外之言詞陳述，
    而為傳聞證據，復經辯護人爭執其證據能力，又該言詞陳述
    並無因與在審判中所述不符而具有較可信之特別情況，則依
    前揭規定，本院認告訴人A 男、證人A 父、丙○○於警詢時之
    陳述，均不具證據能力。
二、按被告以外之人於偵查中向檢察官所為之陳述，除顯有不可
    信之情況者外，得為證據，刑事訴訟法第159 條之1 第2 項
    定有明文，此乃因偵查中對被告以外之人（包括證人、鑑定
    人、告訴人、被害人及共同被告等）所為之偵查筆錄，或被
    告以外之人向檢察官所提之書面陳述，性質上均屬傳聞證據
    。惟現階段刑事訴訟法規定檢察官代表國家偵查犯罪、實施
    公訴，依法其有訊問被告、證人及鑑定人之權，證人、鑑定
    人且須具結，而實務運作時，檢察官偵查中向被告以外之人
    所取得之陳述，原則上均能遵守法律規定，不致違法取供，
    其可信度極高，職是，被告以外之人前於偵查中已具結而為
    證述，除反對該項供述得具有證據能力之一方，已釋明「顯
    有不可信之情況」之理由外，不宜遽指該證人於偵查中之陳
    述不具證據能力。又所謂顯不可信之情況，法院應審酌被告
    以外之人於陳述時之外在環境及情況，例如陳述時之心理狀
    況、有無受到外力干擾等，以為判斷之依據。查A 男、C 男
    、D 男分別係92年12月、93年11月、92年7 月生，有代號與
    真實姓名對照表（彌封證物袋內）存卷可參，其於偵查中尚
    未滿16歲，依刑事訴訟法第186 條第1 項第1 款規定，本不
    得令其具結，是檢察官於偵訊時乃諭知A 男、C 男、D 男未
    滿16歲無庸具結仍應據實陳述【見臺灣新北地方法院檢察署
    105 年度偵緝字第1185號卷（下稱偵緝字卷一）第63頁、第
    77頁、第93頁、他字卷第48頁】，並無任何違法之處；另證
    人A父、A男之祖父（卷內代號0000-000000B，真實姓名年籍
    詳卷，下稱B男 ），於偵訊中則均以證人之身分具結證述；
    復證人A男、C男、D男、A父、B 男於本院審理時，業以證人
    身分到場證述（ 其中證人A男、C男、D男於本院作證時，仍
    未滿16歲，不得令其具結，但已告以當據實陳述，不得匿、
    飾、增、減），並經被告之辯護人行交互詰問，賦予被告行
    使反對詰問權之機會，已踐行保障被告對於證人之正當詰問
    權，又本院亦查無檢察官在上開偵訊時有任何以不正方法訊
    問而有顯不可信之情況，是依上開規定，應認證人A男、C男
    、D男、A父、B男偵訊中所為之證言，均有證據能力。
三、末按被告以外之人於審判外之陳述，雖不符刑事訴訟法第15
    9 條之1 至第159 條之4 之規定，而經當事人於審判程序同
    意作為證據，法院審酌該言詞陳述或書面陳述作成時之情況
    ，認為適當者，亦得為證據；當事人、代理人或辯護人於法
    院調查證據時，知有第159 條第1 項不得為證據之情形，而
    未於言詞辯論終結前聲明異議者，視為有前項之同意，刑事
    訴訟法第159 條之5 定有明文。查除上開證據外，本案判決
    所引用認定被告有罪之具傳聞性質各項證據資料，檢察官、
    被告及辯護人，於本院審理時對於其證據能力均不爭執，且
    迄於言詞辯論終結前亦未聲明異議，本院審酌上開證據資料
    作成時之情況，尚無違法不當及證明力明顯過低之瑕疵，而
    認為以之作為證據應屬適當，依刑事訴訟法第159 條之5 規
    定，均有證據能力。另其餘認定本案犯罪事實之非供述證據
    ，查無違反法定程序取得之情，依刑事訴訟法第158 條之 4
    規定反面解釋，亦具證據能力。
貳、實體部分：
一、犯罪事實欄一㈠部分：
  ㈠訊據被告固坦承曾於新北市三重區某堤防處騎乘機車搭載 A
    男之事實，惟矢口否認有何猥褻之犯行，並辯稱：伊沒有見
    過C 男、D 男，也沒有載過他們，伊係104 年3 月7 日與 A
    男結識，結識當日伊陪同A 男等小朋友到堤防，並有載A 男
    及1 個女孩，伊坐在前座，並沒有撫摸A 男之生殖器云云；
    辯護人則為其辯護稱：C 男證稱係開學後始認識被告，D 男
    亦稱認識被告前，A 男即有翹家經驗，參酌A 男第一次失蹤
    協尋通報係在104 年2 月26日，顯見被告於104 年寒假期間
    不可能為此部分犯行；再者，A 男、C 男、D 男之指述並無
    任何證據足以補強，且3 人就案發時間、與被告認識地點及
    過程、行經路程，及搭載被告機車經過等節，前後證述均不
    一致；況被告既要快速騎乘機車，絕不可能一手加油，還能
    用一手撫摸證人；另證人於聽聞他人遭被告撫摸性器官後，
    怎可能再讓被告搭載，而C 男、D 男係在經告知被告有對A
    男為猥褻行為後始為證述，故係已受暗示性或引導性之問題
    誘導，始為與事實不符之陳述云云。
  ㈡經查：
  1.此部分犯罪事實，業據證人即告訴人A 男於偵訊中證稱：10
    4 年1 月底放寒假時，伊、C 男、D 男等幾個小朋友蹺家，
    在新北市三重區龍濱路光榮國小附近便利商店路旁，遇見適
    騎乘機車行經之被告，C 男、D 男有向被告要香菸抽，後來
    伊等與被告一同去堤防，被告騎機車載伊及一個女生，伊坐
    前座，被告在中間，被告以其右手催油門時，左手即伸進伊
    褲內撫摸伊生殖器，當時伊嚇到了，伊還沒坐上被告機車前
    ，D 男、C 男已先乘坐被告之機車，他們曾說，被告很變態
    ，有摸他們的生殖器等語（見他字卷第48頁，偵緝字卷一第
    65頁），復於本院審理中證稱：伊於104 年寒假時認識被告
    ，當天蹺家與C 男、D 男及D 男的幾個朋友到龍濱路全家便
    利商店吃幸福保衛站，嗣於商店旁巷子聊天時，見被告騎乘
    機車停等紅燈，C 男、D 男有跟被告要香菸抽，後伊等與被
    告一起去堤防，伊在堤防有給被告載一次，伊坐最前面，被
    告在中間，最後面還有D 男的一個朋友，伊把手放在儀表板
    處，被告則一手握機車把手，一手伸進伊褲子內撫摸伊生殖
    器，D 男、C 男給被告搭載時，下車也有講遭被告撫摸等語
    （見本院卷一第185 至210 頁）；復證人即被害人C 男於偵
    訊中證稱：伊、D 男、A 男及另外兩個朋友因去公園找被告
    拿菸抽而認識被告，當天有一起去堤防，被告於堤防處曾騎
    機車搭載伊，伊坐前座，被告坐後座，被告有以手隔著褲子
    摸伊生殖器，伊覺得被告這樣的行為很變態，伊好像有叫不
    要亂摸，下車後伊跟其他人說被告很變態，其他人亦說有遭
    被告撫摸生殖器等（見偵緝字卷一第77至79頁）；復於本院
    審理中證稱：104 年寒假時，伊與D男、A男等朋友一同到龍
    濱路全家便利商店吃幸福飽套餐，在便利商店隔壁見被告騎
    機車停等紅燈，因向被告要香菸抽而認識被告，嗣被告與伊
    等一同到堤防，被告在堤防時曾騎機車載伊逛逛，伊坐前座
    ，手放在摩托車龍頭下方，被告在後座以右手催油門時，左
    手則隔著伊褲子摸伊下體約3 秒時間，後被伊打掉，伊說不
    要亂摸，嗣後A男、D男均表示被告有撫摸其等等語（見本院
    卷一第146至163頁 ）；證人即被害人D男則於偵訊中證稱：
    104 年寒假期間某日晚上，伊、C男、A男等7、8個友人，前
    往龍門路附近河堤時，被告騎機車過來跟伊等講話，後被告
    騎乘機車載伊行經三重區光榮國小、光榮國中及三重國小前
    方之道路，伊坐前座，被告坐後座，伊催油門時，被告用右
    手一直碰伊生殖器，放在伊褲子拉鍊下方，伊感覺噁心，但
    嚇到不敢推開，後來在河堤，C 男亦稱遭被告撫摸生殖器，
    而當晚伊亦有向C男、A男告知遭撫摸生殖器一事等語（見偵
    緝字卷一第94至97頁）；於本院審理中亦證稱：第一次見被
    告時，伊與C男、 A男等幾個男生小朋友及1位女生在光榮國
    小校門口附近騎腳踏車，被告突然騎機車過來跟伊等講話，
    伊有先騎被告之機車，自學校前方騎一小段到附近的全家便
    利商店，伊坐前座雙手抓握機車把手催油門，被告則在後座
    隔著伊的褲子撫摸伊之生殖器幾秒鐘時間，伊心理覺得怪怪
    的等語（見本院卷一第164至180頁），觀諸證人A男、C男、
    D 男上揭證述內容，就被告分別在三重區某堤防處、光榮國
    小前方道路，利用騎乘機車搭載其等之機會，自後座伸手撫
    摸其等生殖器之重要情節，迭於偵訊、本院審理中指述一致
    ，尚無明顯重大之矛盾或瑕疵可指，顯係其難以抹滅之記憶
    ，若非自己親身經歷之事，洵無可能一再清楚重述當時案發
    經過之主要輪廓，且核與其等證述均聽聞彼此遭被告撫摸生
    殖器之情節相吻，自有相當之可信性；況被告於偵訊中亦自
    承：認識A男當日，A男跟一群小朋友都沒有回家，小朋友中
    有1、2 個弟弟過來跟伊要香煙抽，伊才會認識A男，伊當天
    有陪他們去堤防，並騎機車載他們兜風等語（見偵緝字卷一
    第30頁、第86頁），即與證人3 人前開指述與被告結識之情
    節相符合。則A男、C男、D 男既係當日始首次見到被告，被
    告亦提供香菸並騎乘機車搭載其等兜風遊玩，又C男、D男自
    案發後迄至審理時，除均表示不欲對被告提起告訴外，亦未
    對被告提出任何金錢賠償之請求，當可得知，上開證人於本
    案事發前與被告尚無怨隙，且受有恩惠，自無虛捏上開情節
    ，遑論無端設詞構陷被告之理，可徵A男、C男、D男上開所
    證被告對其等猥褻之情，當非子虛。
  2.至被告辯稱結識A 男非於寒假期間，而係在104 年3 月7 日
    週六，因隔日週日伊要上社區心理治療課程云云，惟上開結
    識之時間業據證人A 男於偵訊、本院審理中及D 男於偵訊中
    均證述明確，業如前述，且D 男於偵訊中亦明確稱：是寒假
    期間，因為那時候都沒有去學校上課等語（見偵緝字卷一第
    95 頁 ），是本案倘非發生於寒假此等較長之假期，而係在
    開學之週末時，D 男豈有「那時後都沒有去上課」之記憶。
    又證人C 男於本院105 年10月7 日審理期日原係證稱案發時
    還沒開學，後又改稱當時已開學只是在翹課，再經提示A 男
    、D男之證詞後，復再改稱應該是寒假時等語（ 見本院卷一
    第150頁、第162頁 ），顯見其為上開證詞因距事發已逾1年
    半之時間，其記憶已有淡忘不確定之情形，然與A男、D男所
    述並無矛盾之處。又辯護人雖以D男證稱A男認識被告前即有
    翹家之情，故實際結識時點應係於 104年2月26日A男第一次
    失蹤通報後之某日等語置辯，惟此為A男之祖父即B男所否認
    ，並稱A男於認識被告前均未有翹家之情況等語（ 見本院卷
    一第249頁 ），又縱D男所述屬實，其可能係指A男先前曾有
    未告知家人即外出遊玩較晚返家之情，非定即指多日離家未
    歸而經通報失蹤之意，是上開辯解，均不足為被告有利之認
    定。
  3.又辯護人固稱證人A 男、C 男、D 男就認識被告過程、經過
    路程，及搭乘被告機車經過等節，互有出入。惟按證人之陳
    述有部分前後不符或相互間有所歧異時，或因記憶淡忘、或
    事後迴護被告、或因其他事由所致，究竟何者為可採，法院
    仍得本其自由心證予以斟酌，非謂一有不符或矛盾，即應認
    其全部均為不可採信；尤其關於行為動機、手段及結果等之
    細節方面，證人之證言，有時亦有予渲染之可能；然其基本
    事實之陳述，若果與真實性無礙時，則仍非不得予以採信（
    最高法院74年台上字第1599號判例及90年度台上字第6078號
    、95年度台上字第1366號判決意旨可參）。因之，證人供述
    之證據，前後縱有差異，法院依憑證人前後之供述證據，斟
    酌其他證據，本於經驗法則與論理法則，取其認為真實之一
    部，作為論罪之證據，自屬合法（最高法院90年度台上字第
    6943號判決要旨參照）。查D 男固稱當日被告係先找A 男搭
    訕，又其等係直接從光榮國小前往河堤，並未在公園停留等
    語，與A 男、C 男所述係先向被告要菸抽，中間有先至公園
    停留等證詞有所出入；復A 男、D 男證稱當日係按D 男、C
    男、A 男之順序分別搭載被告之機車，與C 男所稱之A 男、
    D 男、C 男之順序有所差異，然一般人之記憶常隨時間之流
    逝，或與日常事務結合難免逐漸模糊或產生干擾，且人之記
    憶亦會因個人對事物之理解力、專注力、智識程度或年齡大
    小而有所差別，另證人亦可能因個人所處角度、環境之不同
    ，會對於同一事物之見聞而有不同之證述，特別是在毫無預
    期之狀態下所發生，對於事情之細節更可能會因時間之經過
    而淡忘，而本案發生迄今已有年餘，又據A 男、C 男、D 男
    所述當日除其3 人外，尚有他名學童及一女性友人在場遊玩
    ，且均搭乘被告之機車，亦為被告於偵訊中所自承（見偵緝
    字卷一第30頁、第86頁），是當時除證人A 男、C 男、D 男
    外，尚有多名遊伴，故證人就認識被告經過、乘車順序等細
    節部分記憶有所模糊而有出入，實難苛責；況A 男、C 男、
    D 男均證述其等均有個別乘坐A 男所騎之機車，及被告對其
    等均有撫摸生殖器之行為，且當日亦有聽聞彼此陳述被告撫
    摸其等生殖器之重要情節，前後陳述始終如一，尚無明顯重
    大之矛盾或瑕疵可指，已如前述，是證人3 人雖就若干細節
    部分稍有出入，洵屬受限於人之觀察、記憶及表達能力不可
    能鉅細靡遺之正常現象，不得僅憑辯護人前開指稱，即謂A
    男、C 男、D 男之證述全部不可採信，而逕為有利被告之認
    定。
  4.至辯護人稱證人於聽聞他人遭被告撫摸性器官後，怎可能再
    讓被告搭載乙節，惟證人A 男於本院審理中證稱：伊乘坐被
    告機車前已聽聞C 男、D 男表示遭被告撫摸，固為擔心，然
    因最後面還有D 男之朋友同坐，故仍給被告搭載等語（見本
    院卷一第210 至211 頁），復衡以A 男、C 男、D 男及其友
    人斯時均為國小學童，距法定得考取駕照之年齡18歲尚遠，
    對騎乘機車兜風遊玩多存有好奇、羨慕之心理，故於他人欲
    提供其等騎乘機車之機會，為追尋刺激，即可能心存姑且一
    試，自己或許不會遭受逾距行為之僥倖心態，況A 男搭乘時
    ，被告後方尚有一名D 男之女性友人乘坐，自益可能因此鬆
    懈，而仍搭乘被告之機車，是辯護人上開辯詞，自不足為被
    告有利之認定。
  5.而公訴意旨雖認被告係強行撫摸A 男、C 男、D 男之生殖器
    ，所為係犯刑法第224 條之1 對於未滿14歲之男子強制猥褻
    罪嫌等語，然按對於未滿14歲之女子而以強暴、脅迫、恐嚇
    、催眠術或其他違反其意願之方法而為猥褻之行為者，固成
    立強制猥褻罪；惟所實施強暴、脅迫、恐嚇、催眠術或其他
    違反被害人意願之方法，必以見諸客觀事實者為限，若僅利
    用未滿14歲之幼女懵懂不解人事，可以聽任擺佈之機會予以
    猥褻之行為，實際上並未有上揭任何違反被害人意願之行為
    者，則仍祇能成立對幼女為猥褻之行為罪，而與強制猥褻罪
    之構成要件不合（最高法院99年度台上字第2948號判決意旨
    參照）。是強制猥褻所認定之違反被害人意願之方法，應以
    見諸客觀事實者為限。查證人A 男於偵訊、本院審理中證稱
    ：當時因為伊嚇到了，所以沒有當場呼救，而伊也沒有做反
    抗之動作等語（見偵緝字卷一第65頁，本院卷一第186至187
    頁 ）；證人C男於偵訊中固稱；伊不知道被告會摸伊生殖器
    ，伊好像有跟他說不要亂摸，但他就直接摸下去等語（見偵
    緝字卷一第79頁 ），於本院審理時即稱：被告碰伊下體約3
    秒，伊即打掉，後來被告沒有再過來摸，伊係被告摸伊下體
    後才講不要亂摸等語（見本院卷一第160至161頁）；證人D
    男則於偵訊、本院審理中證稱：被告手放在伊褲子拉鍊下方
    ，伊沒有推開他，因為伊嚇到等語（見偵緝字卷一第96頁、
    本院卷一第167頁），是上開證人於偵、審中均未指訴被告
    有何以強暴或違反意願之方式對其等為猥褻行為，尚難認定
    被告有以強暴或違反A男、C男、D男之意願之方式為之，逕
    認被告有強制猥褻之犯行，是公訴意旨容有誤會，併予敘明
    。
  6.綜上，被告前揭辯詞，核與卷內事證彰顯之事實及常情不符
    ，無足採信。此部分事證明確，被告對A 男、C 男、D 男為
    猥褻行為之犯行，洵堪認定，依法論罪科刑。
二、犯罪事實欄一㈡、㈢部分：
  ㈠此部分犯罪事實，業據被告於偵訊、本院審理中坦承不諱（
    見偵緝字卷一第33頁、本院卷二第30至33頁），核與證人A
    男、A 父於偵訊中證述之內容大致相符（見他字卷第49至54
    頁、第73頁），復參以被告事後於104 年6 月13日傳送予A
    父之簡訊內容載有：「我在跟他玩的時候先問他可以摸看看
    嗎？他說可以我才摸的」、「我也讓他摸我的還有互親就這
    些，對不起陳先生懇求您能給我一次機會嗎」等語【見臺灣
    新北地方法院檢察署104 年度偵字25396 號卷（下稱偵字卷
    二）第38至39頁】，足認被告前開任意性之自白與事實相符
    ，應堪採信。
  ㈡公訴意旨另以被告為犯罪事實欄一㈡之犯行時，係強行褪去A 
    男褲子，且有以口含住A 男之生殖器上下抽動約5 分鐘，並
    強迫A 男為其口交，將其陰莖插入A 男口腔約5 分鐘；被告
    為犯罪事實欄一㈢之犯行時，亦以口含住A 男之生殖器上下
    抽動約5 分鐘，復要求A 男為其口交，而將其陰莖插入A男
    口腔約5 分鐘，而分別犯刑法第222 條第1 項第2 款之對於
    未滿14歲之男子為強制性交罪、刑法第227 條第1 項之對於
    未滿14歲之男子為性交罪嫌。無非以：A 男於警詢及偵訊中
    之指述、A 男於案發後之相關輔導資料為其論據。訊據被告
    堅決否認有何強迫或要求A 男與其性交之犯行，並辯稱：伊
    因一時無法控制，只有撫摸A 男生殖器2 次，並與A 男親嘴
    ，均經A 男之同意，然因伊有作心理治療，故即時踩剎車，
    沒有發生後續A 男所述之口交行為等語。經查：
  1.按被害人係被告以外之人，就被害經過所為之陳述，本質上
    固屬證人，然其目的在於使被告受刑事訴追處罰，與被告處
    於絕對相反之立場，所為陳述或不免渲染、誇大，而有所偏
    頗，其證明力顯較與被告無利害關係之一般證人之陳述為薄
    弱，為免過於偏重被害人之指證，有害於真實發現及被告人
    權保障，基於刑事訴訟法推定被告無罪及嚴格證明法則，被
    害人陳述與被告自白之證明力類同，均應有所限制。亦即被
    害人陳述不得做有罪判決之唯一證據，須其陳述並無瑕疵，
    且就其他方面調查，有補強證據證明確與事實相符，始得採
    為被告論罪科刑之基礎（最高法院104 年度台上字第1162號
    判決意旨參照）。又按「補強證據」，必須係與被害人陳述
    被害之經過有關聯性，但與被害人證言不具同一性之別一證
    據，始具適格性，如與被害人之陳述具有同一性或重複性之
    「累積證據」（如轉述被害人陳述其被害經過之傳聞供述）
    ，即非適格之補強證據。
  2.證人A 男於警詢中指稱：104 年4 月底某日晚上10時許，伊
    到被告家中，被告先把伊褲子、衣服脫掉，然後把自己的衣
    服脫光，先親吻伊嘴巴，叫伊用手摸他的生殖器，再用嘴巴
    幫他舔生殖器，後來他也這樣幫伊弄，被告沒有使用強暴、
    脅迫等其他違反伊意願之方法等語（見偵字卷二第16至18頁
    ），惟於偵訊中則稱：104 年4 月底某禮拜日（應為4 月26
    日），被告在他家脫伊衣服褲子時，伊不讓被告脫，並把他
    推開，被告即叫伊放手並強行將伊衣褲脫掉，且親伊嘴巴，
    幫伊打手槍，再幫伊口交，後以右手拉住伊右手要伊幫他打
    手搶，打完手槍後，被告壓住伊的頭去含他的生殖器，伊把
    頭撇開，不想幫他口交，因為覺得這樣噁心，撇開後，被告
    就停手，沒壓伊的頭，被告有射精，好像是伊幫他口交約5
    分鐘後的事情等語（見他字卷第51頁至52頁），是A 男就被
    告究有無以強暴方式對其性交一事前後所述即非一致；再者
    ，A男既稱被告要求其為被告口交時，其因感覺噁心，即將
    頭撇開，被告又如何會經A男口交5分鐘後而射精？是A男所
    述亦有矛盾，則其此部分指述，即有瑕疵。
  3.況A 男於104 年4 月26日因離家未歸，經B 男為失蹤通報，
    A 男於同年月28日晚間6 時許返家後至警局製作調查筆錄時
    ，雖提及期間曾至被告及D 男家中，惟均未提及有遭被告強
    制性交一事；復證人即A 男之導師丙○○於警詢及本院審理中
    亦證稱：伊詢問A 男晚上去哪裡，A 男說有到被告家中過夜
    ，被告有脫其褲子、撫摸其生殖器及親嘴之情等語（見偵字
    卷二第35頁，本院卷一第266頁），核與A男自承於104年6月
    8 日證人丙○○詢問伊時，伊僅提及被告脫掉伊褲子及撫摸伊
    的生殖器，並未說到打手搶、口交等語相符（見他字卷第55
     頁），則A男事後於師長查覺時，其第一時間陳述內容顯與
    被告於上開簡訊中自承之情節相同，而均未提及有何遭被告
    性交、強制性交之情事。
  4.至新北市政府委託財團法人台北市基督教勵友中心辦理觀馨
    園之104 年8 月13日個案輔導摘要報告（下稱觀馨園輔導報
    告）固記載：A 男陳稱於104 年4 月中旬、4 月底、5 月底
    、6 月初有與被告發生性行為等語（見他字卷第65頁），又
    證人即該報告製作人社工甲○○於本院審理中亦證稱：A 男有
    提及其應被告之要求，有為被告口交等語（見本院卷一第27
    2 頁），惟證人甲○○所陳A 男遭被告性侵害乙節係經A男所
    轉告，並未親身見聞，故其上開證述與該報告前揭記載與A 
    男之陳述自屬具有同一性或重複性之「累積證據」，在性質
    上亦為傳聞證據，不足以資為A 男指證為可信之補強佐證；
    況該調查報告亦記載：A 男未表現出害怕、厭惡被告之神情
    （見他字卷第64頁），而證人甲○○亦稱A 男陳述時並沒有很
    激動或哭之情形（見本院卷一第272 頁），可見A 男事後尚
    無一般強制性交被害人常見之明顯創傷後壓力反應。又該報
    告固另記載「案主受性剝削，對個人自我價值感，對性的認
    識產生負面的影響」等語，證人甲○○則表示係因新北市政府
    家庭暴力暨性侵害防治中心來電表示A 男於本案發生後有對
    另一男孩作性猥褻之行為，A 男亦坦承此事，故評估A 男對
    性有負向影響等語（見本院卷一第272至273頁），惟A 男則
    證稱當時另有一位「黃成偉」之成年男子亦對伊為妨害性自
    主行為【見臺灣新北地方法院檢察署105 年度偵緝字第1186
    號卷（下稱偵緝字卷二）第29頁】，是自不能排除A 男為上
    開行為係因受該名黃成偉性侵後而有之負面影響；再者，被
    告亦自承有對A 男為前揭猥褻行為，已如前述，是縱A男後
    有對他人為猥褻行為，此亦無法證明即係被告對A男為性交
    或強制性交行為所致，是均不足為A 男上開指述之佐證及補
    強證據。
  5.此外，遍閱全案卷證，未見被告有涉犯此強制性交行為、性
    交行為或為事實欄一㈡㈢所示之猥褻行為時，有施以強暴或其
    它違反A 男意願手段之具體事證可供調查，足資擔保A 男此
    部分指述之真實性；又A 男此部分指述亦不能排除有誇大渲
    染之可能，是A 男此部分無補強證據之證述自難採為不利於
    被告認定之證據，自不足為被告涉犯其他妨害性自主罪之證
    明。
  6.綜上，被告如事實欄一㈡㈢二次對A 男為猥褻行為之犯行事證
    明確，均堪認定，應依法論科。
參、論罪科刑之法律適用：
一、按刑法之猥褻罪，係指性交以外，基於滿足性慾之主觀犯意
    所為，揆其外觀，依一般社會通念，咸認足以誘起、滿足、
    發洩人之性慾，而使被害人感到嫌惡或恐懼之一切行為而言
    。本案被告如犯罪事實欄一㈠所示以手撫摸被害人A 男、C男
    、D 男之下體生殖器性器官之行為，及如犯罪事實欄一㈡、㈢
    所示以手撫弄A 男生殖器，復親吻A 男嘴唇之行為，主觀上
    可滿足被告之性慾，客觀上亦足以引起一般人之性慾，且令
    被害人A 男、C 男、D 男感到嫌惡，已如前述，自屬猥褻行
    為無疑。
二、另A 男、C 男、D 男，分別出生於00年00月、93年11月、92
    年7 月，於本案發生時分別係11歲、10歲，11歲，均為未滿
    14歲之人，復被告於偵訊中亦自承：結識A 男當天，A 男跟
    一群小朋友都沒回家，他們都這麼小，騎單車四處晃，其中
    一個小孩本來要跟伊借機車，因為他身高踏不到地板，伊就
    沒有借他，另A 男有跟伊說他5 年級14歲，但伊不太相信，
    因為14歲應該是讀國中等語（見偵緝字卷一第30頁、第86頁
    ），復觀諸卷附A 男、C 男、D 男於105 年4 至6 月間之口
    卡照片，亦可見其身高分別僅約155 公分、145 公分、160
    公分，面容顯為稚嫩之情（見彌封證物袋），堪認被告自得
    預見104年案發時A 男、C 男、D 男均係未滿14歲之人。
三、核被告如犯罪事實欄一㈠㈡㈢所為，均係犯刑法第227 條第2 
    項之對於未滿14歲之男子為猥褻罪。公訴意旨認如事實欄一
    ㈠部分，應依刑法224 條之1 對於未滿14歲之男子強制猥褻
    罪；如事實欄一㈡部分，應依刑法第222 條第1 項第2 款之
    對未滿14歲之男子為強制性交罪；如事實欄一㈢部分，應依
    刑法第227 條第1 項之對未滿14歲之男子為性交罪，分別處
    斷，容有未恰，論述如上，惟起訴之基礎事實相同，爰依刑
    事訴訟法第300 條規定，均變更起訴法條。而被告於如事實
    欄一㈡、㈢所示之時、地，隔著外褲撫摸A 男之生殖器，再伸
    手進入A 男內褲內撫弄A 男之生殖器，復再親吻A 男嘴唇，
    均係基於單一之猥褻犯意，利用同一之機會，在同一地點，
    於密切接近之時間內接續為之，且係侵害同一法益，為接續
    犯，應均僅論以一罪。又被告所犯如事實欄一㈠所示對於未
    滿14歲之A 男、C 男、D 男為猥褻行為，係於不同之時間，
    侵害3 不同被害人之性自主法益（3 罪），與如事實欄一㈡
    、㈢所示對未滿14歲之男子為猥褻行為（2 罪）共5 罪間，
    犯意各別、行為互殊，應予分論併罰。
四、被告有如事實欄一所載之犯罪科刑及執行情形，有臺灣高等
    法院被告前案紀錄表在卷可按，其受有期徒刑之執行完畢後
    5 年內，故意再犯本案有期徒刑以上之罪，係累犯，應依刑
    法第47條第1 項規定，加重其刑。至被告雖係對於未滿18歲
    之人故意犯罪，然因刑法第227 條第2 項之規定，已將「對
    於未滿14歲之男女」列為犯罪構成要件，係以被害人年齡所
    設特別規定，自無庸再依兒童及少年福利與權益保障法第11
    2 條第1 項規定加重其刑，附此敘明。
五、爰以行為人之責任為基礎，審酌被告可預見被害人A 男、C
    男、D 男係未滿14歲之男子，心智發育尚未完全健全，竟為
    逞一己私慾，對A 男、C 男、D 男為上開猥褻行為，影響被
    害人身心之正常發展，殊不足取；兼衡被告就事實欄一㈠部
    分，於犯後猶設詞飾卸，未見悔意，而就事實欄一㈡、㈢部分
    則坦承犯行之犯後態度，並衡以被告各次猥褻行為之具體情
    狀及侵害被害人性自主權之程度；又被告尚於92至94年間，
    因對於未滿14歲之男子為猥褻、連續對未滿14歲之男子為猥
    褻等犯行，經臺灣高等法院以101 年度重侵上更㈢字第5號判
    決判處應執行有期徒刑1 年1 月確定；並於96年、97年間因
    犯對未滿14歲之男子為性交罪、對於未滿14歲之男子為猥褻
    罪，經臺灣高等法院以98年度上訴字第3709號判決判處應執
    行有期徒刑3 年7 月確定，有臺灣高等法院被告前案紀錄表
    在卷可參，其一再涉犯侵犯他人性自主之相類案件，顯見具
    此類性侵害犯罪慣行，惡性非輕，兼衡以其犯罪動機、目的
    、手段、國中畢業之智識程度、家庭經濟狀況小康之生活狀
    況等一切情狀，各量處如主文第1 項所示之刑，並定其應執
    行之刑如主文第1項所示，以資懲儆。
乙、無罪判決部分：
壹、公訴意旨略以：被告於104 年1 月底結識A 男，明知A 男、
    係未滿14歲之人，竟仍分別為下列行為：
  ㈠於104 年4 月5 日晚間某時許，在其位在新北市○○區○○路0 
    段00號17樓之7 住處房間內，違反A 男意願，強行褪去A 男
    褲子，以手握住A 男之生殖器上下抽動，再以口含住A男之
    生殖器上下抽動約5 分鐘，並強拉A 男之右手握住其生殖器
    上下抽動約5 分鐘，復強迫A 男為其口交，將其陰莖插入A 
    男口腔約5 分鐘，而以此方式與A 男為性交行為1 次。
  ㈡於104 年6 月7 日晚間某時許，在其上址住處房間內，於不
    違反A 男意願之情形下，褪去A 男褲子，以手握住A 男之生
    殖器上下抽動約5 分鐘，再以口含住A 男之生殖器上下抽動
    約5 分鐘，並要求A 男以手握住其生殖器上下抽動約5 分鐘
    ，復要求A 男為其口交，將其陰莖插入A 男口腔約5 分鐘，
    而以此方式與A 男為性交行為1 次。因認被告上開所為，分
    別犯刑法第222 條第1 項第2 款之對未滿14歲之男子為加重
    強制性交罪、刑法第227 條第1 項之對未滿14歲之男子為性
    交罪嫌等語。
貳、按犯罪事實應依證據認定之，無證據不得認定犯罪事實。又
    不能證明被告犯罪或其行為不罰者，應諭知無罪之判決，刑
    事訴訟法第154 條第2 項、第301 條第1 項分別定有明文。
    。又刑事訴訟法第161 條第1 項規定檢察官就被告犯罪事實
    ，應負舉證責任，並指出證明之方法，因此，檢察官對於起
    訴之犯罪事實，應負提出證據及說服之實質舉證責任，倘其
    所提出之證據，不足為被告有罪之積極證明，或其指出之證
    明方法，無從說服法院以形成被告有罪之心證，基於證據裁
    判主義及無罪推定之原則，自應為被告無罪判決之諭知（最
    高法院92年台上字第128 號判例參照）。第按性侵害犯罪通
    常具有高度隱密性，若案發當時僅有被告與被害人二人在場
    ，事後常有各執一詞，而難辨真偽之情形，法院為發現真實
    ，以維護被告之正當利益，對於被害人指證是否可信，自應
    詳加調查，必其指證確與事實相符，而無重大瑕疵者，始得
    採為論罪之依據。亦即被害人之指證，仍須有補強證據以保
    障其憑信性，不能單憑被害人片面之指證，遽對被告論罪科
    刑。
參、檢察官認被告尚涉犯對未滿14歲之男子為強制性交罪、對未
    滿14歲之男子為性交罪嫌各1 次之犯行，無非以A 男於警詢
    及偵訊中之指述、A 男於案發後之相關輔導資料為其論據。
    惟訊據被告堅決否認有何強制性交、或與A 男為性交行為之
    犯行，並辯稱：104 年4 月5 日清明節伊掃墓返家時，在路
    上遇見A 男，並帶A 男到兒童新樂園遊玩，A 男當日並沒有
    到伊之住處，伊很早就送A 男回家，未與A 男發生性行為；
    又104 年6 月7 日晚間至翌日，A 男固有住在伊住處，惟伊
    亦未與A 男發生性行為等語；辯護人亦為其辯稱：本件僅有
    A 男片面之指訴，別無其他事證足資補強，且A 男起先均未
    指訴被告有性交之犯行，縱證人丙○○曾聽聞被告有脫A 男褲
    子撫摸其生殖器、親其嘴巴之行為，亦與被告向A 父傳送簡
    訊所述之事實相符，顯見A 男事後陳稱被告尚有與其相互口
    交之行為顯非事實；況依社工報告記載A 男於言談間對於被
    告並無害怕、厭惡之情，倘被告有違反A 男意願對其為性交
    行為，A 男怎對被告無任何害怕、厭惡之情；且A 男就被告
    性侵之時間點、被告究有無施以違反其意願之方法等節前後
    說詞多不一致，又A 男經詢問時，多受師長暗示或引導性問
    題之影響，或將現實與想像相混淆，或「體察上情」，猜測
    師長希望其回答之答案而為不實之陳述；甚另案黃成偉對A 
    男有為類此之犯行，則A 男亦可能將黃成偉對其之行為說成
    係被告之行為。另被告於最後一次送A 男返家途中，因A男
    逃跑，故當街打A 男一巴掌，被告合理懷疑，因這一巴掌，
    及被告多次幫忙A 父、B 男找到A 男將其帶回家，導致A男
    心生不滿，而在諸位師長相誘導詢問下，編捏不實之指訴，
    A 男所述諸多與情理不合，前後反覆矛盾，指訴絕非事實等
    語。經查：
一、證人A 男於警詢中指稱：104 年4 月中某日晚間10時許，伊
    進去被告家後，被告先把伊的褲子、衣服脫掉，後也把自己
    的衣服脫光，並親伊嘴巴跟伊接吻，然後叫伊用手摸他的生
    殖器，再用嘴巴幫他舔生殖器，後來被告也這樣幫伊弄，被
    告沒有使用強暴、脅迫等其他違反伊意願之方法等語（見偵
    字卷二第16至18頁），惟於偵訊時則稱：104 年4 月5 日清
    明節被告帶伊到新莊區室內遊樂場遊玩，並於晚上10時許載
    伊到他家，伊玩房間的電腦，嗣被告叫伊到床上休息，並脫
    掉伊的短褲、內褲，伊叫不要，有拉住短褲褲頭不讓他脫掉
    ，但他還是沒有停手而脫掉伊內褲、短褲、短袖上衣，被告
    撫摸伊下面尿尿的地方，伊有把他的手推開，有說不要這樣
    ，但被告還是繼續摸，後來被告幫伊打手槍，伊有推開，被
    告還是沒停手，後被告幫伊口交，伊有把他頭推開，但他沒
    有停止，被告再用右手拉伊右手要伊幫他打手搶，伊想把手
    抽回來，但被告還是一樣握住伊的手，打完手槍後，被告壓
    住伊的頭去含他的生殖器，伊即把頭撇開，不想幫他口交，
    但沒有用，他就一直壓著伊的頭上下抽動，後來被告就去廁
    所射精等語（見他字卷第49至51頁），是A 男就第一次性交
    行為之時間究係104 年4 月初或4 月中、及被告有無以強暴
    方式對其為性交行為之陳述前後顯非一致，是A 男關於此部
    分之指述，即有瑕疵。
二、且證人即A 男導師丙○○亦稱104 年6 月8 日詢問A 男至被告
    家中過夜之情節，A 男僅提及被告有脫其褲子、摸生殖器及
    親嘴等情，均未提及有性交或強制性交之情事。復觀馨園輔
    導報告亦記載：A 男陳稱於104 年4 月中旬、4 月底、5月
    底、6 月初有與被告發生性行為等語（見他字卷第65頁），
    亦與A 男於偵訊中所稱之104 年4 月5 日清明節遭被告為強
    制性交行為之時點相違；又報告製作人即社工甲○○固證稱A 
    男表示有應被告要求，為被告口交一事等語，惟證人甲○○上
    開證述及報告所載關於A 男遭被告性侵害等節均係經A 男所
    轉知，並未親身見聞，與A 男陳述間自屬具同一性或重複性
    之「累積證據」，在性質上仍屬傳聞證據，不足資為A 男指
    證為可信之補強佐證；況該調查報告亦記載：A 男未表現出
    害怕、厭惡被告之神情，證人甲○○亦稱A 男陳述時並沒有很
    激動或哭之情形，均同前述，A 男尚無強制性交被害人事後
    常見之創傷後壓力反應。又該報告固另載「案主受性剝削，
    對個人自我價值感，對性的認識產生負面的影響」等語，惟
    此不能排除A 男係因受另名黃成偉對其為妨害性自主行為後
    所生之影響，且此亦不足證明被告有何對A 男為性交或強制
    性交犯行，亦如前述，均不足為A 男上開指述之佐證及補強
    證據。
肆、綜上所述，檢察官所指此部分被告犯行尚難認有積極證據相
    佐，不足以擔保A 男關於此部分遭被告強制性交或被告對其
    為性交行為之指訴確實有相當之真實性，而達於無合理懷疑
    之程度，此外復查無其他積極證據足證被告有前揭公訴意旨
    所載之犯行，核屬不能證明被告此部分犯罪，揆諸前揭說明
    ，爰為被告此部分無罪之諭知，以昭慎重。
據上論斷，應依刑事訴訟法第299 條第1 項前段、第300 條、第
301條第1項，刑法第227條第2項、第47條第1項、第51條第5款，
判決如主文。
本案經檢察官丁○○偵查起訴，由檢察官彭毓婷到庭執行公訴。
中　　華　　民　　國　 105　　年　　12　　月　 　8　　日
                  刑事第二十庭審判長法  官   王瑜玲

                                    法  官   劉凱寧

                                    法  官   洪任遠
以上正本證明與原本無異
如不服本判決應於送達後10日內向本院提出上訴狀
                                    書記官　 黃奎彰
中　　華　　民　　國　 105　　年　　12　　月　　13　　日
附錄本案論罪科刑法條全文：
中華民國刑法第227條
對於未滿十四歲之男女為性交者，處3 年以上10年以下有期徒刑
。
對於未滿十四歲之男女為猥褻之行為者，處6 月以上5 年以下有
期徒刑。
對於十四歲以上未滿十六歲之男女為性交者，處7 年以下有期徒
刑。
對於十四歲以上未滿十六歲之男女為猥褻之行為者，處3 年以下
有期徒刑。
第 1 項、第 3 項之未遂犯罰之。